臺灣高雄地方法院刑事判決
111年度訴字第27號
公  訴  人  臺灣高雄地方檢察署檢察官
被      告  阮美玉


選任辯護人  蔡錫欽律師
被      告  阮氏金泉



上列被告因傷害案件，經檢察官提起公訴（110年度偵字第19774
號），本院判決如下：
    主  文
阮美玉犯傷害罪，處拘役肆拾日，如易科罰金，以新臺幣壹仟元
折算壹日。
阮氏金泉犯傷害罪，處拘役肆拾日，如易科罰金，以新臺幣壹仟
元折算壹日。
    犯罪事實
一、阮美玉、阮氏金泉於民國110年8月28日16時30分許，在鄧氏
    燕莉位在高雄市○○區○○路000號之住處內，因故發生口角爭
    執，阮美玉先基於傷害之犯意，徒手毆打阮氏金泉左後背（
    未成傷），阮氏金泉亦基於傷害之犯意，徒手接續毆打阮美
    玉之臉部，兩人互相拉扯，阮美玉再接續徒手毆打阮氏金泉
    之右肩膀，阮氏金泉亦再接續徒手毆打阮美玉之臉部，致阮
    美玉受有臉部挫傷瘀腫之傷害、阮氏金泉受有右側肩部挫傷
    及左側肩膀擦傷等傷害。嗣經阮氏金泉、阮美玉報警處理，
    始知上情。
二、案經阮美玉、阮氏金泉訴由高雄市政府警察局新興分局（下
　　稱新興分局）報告臺灣高雄地方檢察署（下稱高雄地檢署）
　　檢察官偵查後起訴。
    理  由
壹、證據能力部分：
一、本判決下開所引用具有傳聞證據性質之證據資料，經檢察官
    、被告阮美玉、被告阮氏金泉及被告阮美玉之辯護人於本院
    準備程序時，均表示同意有證據能力（見本院111年度訴字
    第27號卷【下稱訴卷】第36至38頁），本院審酌該等證據作
    成之情況，既無違法取得情事，復無證明力明顯過低等情形
    ，認以之作為證據應屬適當，依刑事訴訟法第159條之5第1
    項規定，均有證據能力。
二、檢察官雖爭執告訴人即被告阮氏金泉於本院111年3月14日準
    備程序時提出之傷勢照片(見訴卷第97頁)之證據能力，惟上
    開照片係以機械方式，利用光學物理及數位顯像原理留存並
    呈現之影像，非經人之觀察、記憶輾轉表述所得，不具供述
    證據之性質，無「傳聞證據排除法則」之適用，且經本院函
    詢高雄市立大同醫院（下稱大同醫院）關於阮氏金泉於110
    年8月28日至該院急診時，該院有無檢視阮氏金泉是否受有
    如上開照片所示之傷勢，據覆：「有。」等語，有大同醫院
    111年3月30日高醫同管字第1110501178號函暨所附案件回覆
    表在卷可稽（見訴卷第119至121頁），可見應無偽造、變造
    之情事；又依其內容及客觀呈現狀態，復無證據可認有何偽
    造、變造或違法取得情事，而上開照片與公訴意旨指述之事
    實有關聯性，應認有證據能力。
三、又本判決後述所引用之其餘非供述證據部分，與本案均有關
    聯性，且查無違反法定程序取得之情，依刑事訴訟法第158 
    條之4 規定反面解釋，均具證據能力。
貳、實體方面
一、認定犯罪事實之證據及理由：
　㈠上開犯罪事實，業據被告阮美玉於警詢、偵查中及本院審理
    時（見新興分局高市警新分偵字第11072839600號卷【下稱
    警卷】第1至3頁，高雄地檢署110年度偵字第19774號卷【下
    稱偵卷】第15至16頁，訴卷第34頁、第76頁、第127頁、第1
    33頁）、被告阮氏金泉於本院審理時（見訴卷第127頁、第1
    33頁）均坦承不諱，核與證人即告訴人阮美玉於警詢及偵查
    中（見警卷第1至3頁，偵卷第15至16頁）、證人即告訴人阮
    氏金泉於警詢及偵查中（見警卷第10至11頁，偵卷第15頁）
    、證人鄧氏燕莉於警詢時（見警卷第17頁）證述情節大致相
    符，並有阮美玉傷勢照片4張（見警卷第5頁）、阮美玉之大
    同醫院110年8月28日診斷證明書（見警卷第6頁）、阮氏金
    泉之大同醫院110年8月28日診斷證明書（見警卷第13頁）、
    阮氏金泉之高雄市立聯合醫院110年10月4日診斷證明書（見
    訴卷第43頁）、高雄市立聯合醫院111年3月2日111年3月2日
    高市聯醫醫務字第11170201700號函暨所附阮氏金泉之病歷
    資料（見訴卷第63至65頁）、大同醫院111年3月4日高醫同
    管字第1110500700號函暨所附阮氏金泉就醫病歷影本及案件
    回覆表（見訴卷第67至72頁）、阮氏金泉提出之傷勢照片（
    見訴卷第97頁）等在卷可稽，並經本院勘驗事發當時之監視
    器錄影畫面屬實，製有勘驗筆錄暨錄影畫面截圖照片在卷足
    憑（見訴卷第76至78頁、第83至95頁），足認被告阮美玉、
    被告阮氏金泉前開自白與事實相符，並有證據補強，自堪採
    為認定犯罪事實之依據。
　㈡觀之前揭本院111年3月14日之勘驗筆錄，可見阮美玉與阮氏
    金泉於爭執過程中，阮美玉與阮氏金泉有互相拉扯之情（見
    訴卷第76至78頁），而阮氏金泉於110年8月28日至高雄市立
    大同醫院急診時，員警代阮氏金泉主訴其左肩擦傷乙節，亦
    有大同醫院111年3月4日高醫同管字第1110500700號函暨所
    附就醫病歷影本及案件回覆表（見訴卷第67至72頁）在卷可
    稽，且經本院將阮氏金泉提出之左肩擦傷照片函詢大同醫院
    ，於阮氏金泉110年8月28日至該院急診時，有無檢視阮氏金
    泉是否受有如該照片所示之傷勢，據覆：「有。」等語，亦
    有大同醫院111年3月30日高醫同管字第1110501178號函暨所
    附案件回覆表在卷可稽（見訴卷第119至121頁），且阮氏金
    泉所受之「左側肩膀擦傷」，與拉扯行為所可能產生之傷勢
    相符，與一般常情事理無違。綜合上開各情，堪認阮氏金泉
    所受之「左側肩膀擦傷」傷勢亦係被告阮美玉上開傷害行為
    所造成。起訴書未記載阮氏金泉因被告阮美玉之傷害行為亦
    受有「左側肩膀擦傷」之傷害，應予補充。
　㈢至阮氏金泉雖於本院準備程序時陳稱：伊在大同醫院時，有
    跟醫生說遭阮美玉打左邊的臉頰等語（見訴卷第37頁），並
    指訴阮美玉之傷害行為亦造成其受有「頭部其他部位挫傷」
    之傷害，並提出高雄市立聯合醫院110年10月4日之診斷證明
    書（見訴卷第43頁）為證。惟查，阮氏金泉於110年8月28日
    事發後至大同醫院急診時，未經診斷受有上開「頭部其他部
    位挫傷」之傷害，且經本院就阮氏金泉於就醫時有無主訴其
    左側臉部（含臉頰、太陽穴及頭部）有疼痛、不適或受傷之
    情函詢大同醫院，據覆：病人（即阮氏金泉）清醒後無主訴
    臉部外傷，只有說左側肩部挫傷等語，有大同醫院111年3月
    4日高醫同管字第1110500700號函暨所附阮氏金泉就醫病歷
    影本及案件回覆表（見訴卷第67至72頁）附卷可憑，阮氏金
    泉於本院亦自承：伊在大同醫院時，醫生有查看伊左邊的臉
    頰及頭部，並沒有外傷等語（見訴卷第37頁），可知阮氏金
    泉於110年8月28日至大同醫院急診時並未主訴其臉頰或頭部
    有不適、疼痛或受傷之情，且經醫生檢視後，亦未發現其受
    有「頭部其他部位挫傷」之傷勢，則阮氏金泉於110年8月30
    日至高雄市立聯合醫院，經診斷所受之「頭部其他部位挫傷
    」是否係阮美玉於110年8月28日之傷害行為所造成，已非無
    疑；再者，又觀之本院111年3月14日之勘驗筆錄，並未見阮
    美玉有毆打阮氏金泉之頭部之情（見訴卷第76至78頁），卷
    內亦無其他證據證明阮氏金泉所受之「頭部其他部位挫傷」
    係阮美玉所造成。是以，阮氏金泉指訴其所受之「頭部其他
    部位挫傷」，是阮美玉於110年8月28日對其為傷害行為所造
    成等語，難認有據。
  ㈣綜上，本案事證明確，被告阮美玉、被告阮氏金泉前開傷害
　  犯行，均堪以認定，應依法論科。
二、論罪科刑：
  ㈠核被告阮美玉、阮氏金泉所為，均係犯刑法第277條第1項之
    傷害罪。被告阮美玉徒手毆打阮氏金泉之右側肩膀，並拉扯
    阮氏金泉之舉動；被告阮氏美玉徒手數次毆打阮美玉之臉部
    之舉動，分別係基於傷害之單一決意，在密接之時、地所為
    數個舉動，侵害同一法益，各行為獨立性極為薄弱，各應視
    為數個舉動之接續施行，合為包括之一行為予以評價較為適
    當，均為接續犯。
  ㈡爰審酌被告阮美玉、被告阮氏金泉未思以理性方式溝通，分
    別徒手毆打對方，均致對方受有前揭傷害，彰顯其等欠缺對
    他人應有之尊重，所為實屬不該；惟念及被告阮美玉於犯後
    始終坦承犯行，被告阮氏金泉於本院審理中終能坦承犯行之
    犯後態度；兼衡被告阮美玉先出手傷害被告阮氏金泉之犯罪
    情節、被告阮美玉及被告阮氏金泉均是徒手傷害對方之傷害
    手段、所造成對方之前揭傷勢嚴重程度；暨被告阮美玉於本
    院審理中自陳高中肄業之智識程度，以販賣越南河粉為業，
    每月收入約新臺幣3萬元左右，沒有小孩需要扶養之生活狀
    況，被告阮氏金泉於本院審理中自陳國中畢業之智識程度，
    家管，經濟狀況普通，已婚，有2個小孩，一個高中一年級
    ，一個小學三年級之生活狀況（見訴卷第134頁）等一切情
    狀，分別量處如主文第1、2項所示之刑，並均諭知易科罰金
    之折算標準。
三、不另為無罪部分：
  ㈠公訴意旨固略以：被告阮美玉於前揭時、地，傷害告訴人阮
    氏金泉之行為，亦造成告訴人阮氏金泉受有暈眩等傷害。因
    認被告阮美玉此部分亦涉犯刑法第277條第1項之傷害罪嫌等
    語。
  ㈡按犯罪事實應依證據認定之，無證據不得認定犯罪事實；不
    能證明被告犯罪者，應諭知無罪之判決，刑事訴訟法第 154
    條第2 項、第301 條第1 項分別定有明文。次按認定不利於
    被告之事實，須依積極證據，苟積極證據不足為不利於被告
    事實之認定時，即應為有利於被告之認定，更不必有何有利
    之證據。而認定犯罪事實所憑之證據，雖不以直接證據為限
    ，間接證據亦包括在內；然而無論直接或間接證據，其為訴
    訟上之證明，須於通常一般之人均不致有所懷疑，而得確信
    其為真實之程度者，始得據為有罪之認定，倘其證明尚未達
    到此一程度，而有合理性之懷疑存在，致使無從為有罪之確
    信時，即應為無罪之判決（最高法院76年台上字第4986號判
    決意旨參照）。
　㈢公訴意旨認被告阮美玉之前揭傷害行為造成告訴人阮氏金泉
    亦受有暈眩之傷害，主要是以告訴人阮氏金泉於警詢時之證
    述、告訴人阮氏金泉之高雄市立大同醫院110年8月28日診斷
    證明書等為其主要論據。
　㈣告訴人阮氏金泉雖於警詢時證稱：110年8月28日16時30分阮
    美玉來找鄧氏燕莉談互助會會錢的事，伊當時就說會錢的事
    情之後再慢慢解決，隨後阮美玉就站起來罵伊，伊就回他說
    幹嘛沒事罵伊，阮美玉就先衝過來用手掌打伊左半邊臉頰，
    抓伊左肩膀及拉伊的衣服等語（見警卷第10頁），然觀之本
    院前開監視器錄影畫面之勘驗筆錄，並未見被告阮美玉有以
    手掌毆打阮氏金泉左半邊臉頰或頭部之情，難認阮氏金泉之
    「暈眩」狀況係被告阮美玉之前開傷害行為所造成，況大同
    醫院110年8月28日診斷證明書上雖記載阮氏金泉之病名為「
    暈眩」，然此係根據病人即阮氏金泉之主訴而記載，並無法
    以檢驗方式得知等情，有大同醫院111年3月4日高醫同管字
    第1110500700號函暨所附阮氏金泉就醫病歷影本及案件回覆
    表（見訴卷第67至72頁）附卷可憑，是此部分應屬阮氏金泉
    之主觀感受，尚難認屬刑法傷害罪之客觀傷害結果。揆諸前
    揭說明，本院既難認被告阮美玉此部分之犯罪確係成立，本
    應為無罪之諭知，惟被告阮美玉此部分行為與其前揭經論罪
    科刑之傷害犯行，具有實質上一罪之關係，爰不另為無罪諭
    知。
據上論斷，應依刑事訴訟法第299條第1項前段，刑法第277條第1
項、第41條第1項前段，刑法施行法第1條之1第1項，判決如主文
。
本案經檢察官陳永盛提起公訴，檢察官郭麗娟到庭執行職務。
中　　華　　民　　國　　111 　年　　6 　　月　　1 　　日
                  刑事第十庭    審判長法　官  曾鈴媖媖

                                      法  官  蔣文萱

                                      法  官  吳俞玲
以上正本證明與原本無異。
如不服本判決應於收受判決後20日內向本院提出上訴書狀，並應
敘述具體理由。其未敘述上訴理由者，應於上訴期間屆滿後20日
內向本院補提理由書（均須按他造當事人之人數附繕本）「切勿
逕送上級法院」。
中　　華　　民　　國　　111 　年　　6 　　月　　1 　　日
                                      書記官  陳芳蘭　　
附錄本判決所引法條全文：
中華民國刑法第277條第1項
傷害人之身體或健康者，處5年以下有期徒刑、拘役或50萬元以
下罰金。